【裁判字號】    92,交聲,801
【裁判日期】    921208
【裁判案由】    違反道路交通管理處罰條例聲明異議
【裁判全文】
臺灣臺北地方法院交通事件裁定                    九十二年度交聲字第八０一號
    原處分機關  臺北市交通事件裁決所
    異  議  人  甲○○  男，三十一歲（民國六十一年八月三十一日生）
    即受處分人
右列異議人即受處分人因違反道路交通管理處罰條例案件，對於臺北市交通事件裁決
所北市裁三字第駕裁二二－ＡＢＺ二０三三六八號違反道路交通管理事件裁決書聲明
異議，本院裁定如左：
    主    文
異議駁回。
    理    由
一、本件異議意旨略以：異議人即受處分人甲○○於民國九十二年四月二十八日凌晨
    一時五十五分許，駕駛車牌號碼六Ｂ－七二九號營業小客車，沿臺北市○○路由
    東向西方向行駛，行經該路段與重慶南路一段交岔路口，因闖越行車管制號誌圓
    形紅燈左轉南向進入重慶南路一段，為恰巡邏行經重慶南路一段、襄陽路口之員
    警當場攔停、製單舉發後，因心情無法平復，乃做出丟擲打火機、對員警吐口水
    等錯誤舉止，後再駕車行經襄陽路、公園路時，因速度較快、輪胎在地面發出摩
    擦聲響，嗣於同日凌晨二時十二分許到達襄陽路、館前路口，又遇原舉發員警，
    異議人變換車道後竟遭原舉發員警持槍攔停、指稱異議人欲駕車衝撞之，並以「
    蛇行危險駕駛（飆車）」當場舉發，再經臺北市交通事件裁決所以「以危險方式
    在道路上駕駛汽車」裁罰新臺幣一萬八千元、吊扣汽車牌照三個月，另記違規點
    數三點，但本次舉發乃因員警一時氣憤所為，異議人並無危險駕駛行為，亦無駕
    車衝撞員警之舉，是聲明異議，請求撤銷原裁決。
二、按汽車駕駛人，駕駛汽車有左列情形之一者，處新臺幣六千元以上二萬四千元以
    下罰鍰，並當場禁止其駕駛：（一）在道路上蛇行，或以其他危險方式駕車者；
    汽車駕駛人有第一項第一款、第三項行為者，並吊扣該車輛牌照三個月；汽車駕
    駛人有左列各款所列條款之一者，除依原條款處罰鍰外，並予記點：（三）第四
    十三條、第五十三條或第五十四條情形之一者，各記違規點數三點；依前項各條
    款，已受吊扣或吊銷駕駛執照處分者，不予記點；違反道路交通管理處罰條例第
    十二條至第六十八條之行為，由公路主管機關處罰；本條例所定罰鍰之處罰，行
    為人接獲違反道路交通管理事件通知單後，於十五日內得不經裁決，逕依規定之
    罰鍰標準，向指定之處所繳納結案；不服舉發事實者，應於十五日內，向處罰機
    關陳述意見或提出陳述書；其不依通知所定限期前往指定處所聽候裁決，且未依
    規定期限陳述意見或提出陳述書者，處罰機關得逕行依違反道路交通管理事件統
    一裁罰基準及處理細則暨違反道路交通管理事件統一裁罰基準表所定標準裁決之
    ，道路交通管理處罰條例第四十三條第一項第一款、第四項前段、第六十三條第
    一項第三款、第二項、第八條第一項第一款、第九條第一項定有明文。
三、經查：
（一）本件異議人於九十二年四月二十八日凌晨一時五十五分許，駕駛車牌號碼六Ｂ
      －七二九號營業小客車，沿臺北市○○路由東向西方向行駛，行經該路段與重
      慶南路一段交岔路口，因闖越行車管制號誌圓形紅燈左轉南向進入重慶南路一
      段，為恰騎乘機車沿重慶南路一段巡邏至該路段與襄陽路口之臺北市政府警察
      局中正第一分局介壽路派出所員警當場攔停、製單舉發後，先憤而將打火機丟
      擲地面，後即在臺北市○○○路○段、襄陽路、公園路、館前路段高速行駛、
      轉彎，所駕車輛輪胎在路面發出巨大摩擦聲響，經員警以「蛇行危險駕駛（飆
      車）」當場舉發，異議人於應到案日期即九十二年五月十四日前向臺北市交通
      事件裁決所提出申訴，再經臺北市交通事件裁決所於九十二年六月五日以「以
      危險方式在道路上駕駛汽車」，依道路交通管理處罰條例第四十三條第一項第
      一款、第四項、第六十三條第一項第三款之規定，以北市裁三字第駕裁二二－
      ＡＢＺ二０三三六八號違反道路交通管理事件裁決書裁罰異議人汽車最低罰額
      新臺幣一萬八千元、吊扣牌照三個月，並記違規點數三點之事實，業據證人即
      當日恰執行巡邏勤務、目睹異議人駕車經過並持槍攔停舉發之臺北市政府警察
      局中正第一分局警備隊員警乙○○證述翔實，核與臺北市政府警察局北市警交
      大字第ＡＢＺ二０三三六八號舉發違反道路交通管理事件通知單所載相符，除
      異議人是否有危險駕駛行為外，亦為異議人所不爭。
（二）異議人雖辯稱本次舉發乃因員警一時氣憤所為，其並無危險駕駛行為，亦無駕
      車衝撞員警之舉云云，然：
    １異議人於九十二年四月二十八日凌晨一時五十五分許，駕駛車牌號碼六Ｂ－七
      二九號營業小客車，沿臺北市○○路由東向西方向行駛，行經該路段與重慶南
      路一段交岔路口，因闖越行車管制號誌圓形紅燈左轉南向進入重慶南路一段，
      為恰騎乘機車沿重慶南路一段巡邏至該路段與襄陽路口之臺北市政府警察局中
      正第一分局介壽路派出所員警當場攔停、製單舉發後，先憤而將打火機丟擲地
      面，將車輛沿重慶南路一段內側車道由北向南方向行駛至衡陽路口，在路中停
      車、下車對員警唸唸有詞（所述內容不明），再迴轉沿重慶南路一段由南向北
      方向行駛，行至該路段與襄陽路交岔路口、舉發員警所在位置，猛然高速右轉
      東向進入襄陽路，高速行駛至襄陽路與公園路口，再左轉北向進入公園路行駛
      ，未久又高速沿公園路行駛至襄陽路，沿襄陽路由東向西方向行駛，行至襄陽
      路與館前路交岔路口停等紅燈，發覺原舉發員警已巡邏至該處路口東北角、在
      制服外穿著反光背心、攜帶指揮棒站立路旁守望，乃在停等紅燈之際頻頻踏踩
      油門、發出引擎運轉聲響，俟行車管制號誌轉變為圓形綠燈，旋即高速起步並
      右轉北向進入館前路，迄同日凌晨二時十分許，異議人再次高速沿公園路右轉
      襄陽路內側車道由東向西方向行駛，行近該路段與館前路交岔路口、原舉發員
      警所在位置，猛然自內側車道右偏衝向外側車道、朝向原舉發員警所在位置，
      員警始緊急持槍喝令異議人停車，異議人二度為警攔停之前，均係以高速行駛
      、轉彎，致其所駕車輛輪胎在路面發出巨大摩擦聲響等節，已經證人乙○○於
      本院調查中到庭證述纂詳，核與臺北市政府警察局中正第一分局北市警中正一
      分交字第０九二六一六七四七００號函所載一致，證人與被告素不相識、並無
      任何宿怨仇隙，此為異議人所不爭執，衡情證人應無羅織誣陷異議人之可能或
      必要。
    ２異議人當日確因闖越行車管制號誌圓形紅燈轉彎為警製單舉發後，心情無法平
      復、做出錯誤丟擲打火機等舉動，且嗣後行駛時車速甚快、車輪在地面發出聲
      響，行經原舉發員警所在位置即臺北市○○路、館前路口，並有變換車道情事
      ，並據異議人以書狀坦認不諱。
    ３而車輛行駛、轉彎之際車輪與地面摩擦、發出聲響，除緊急煞車外，表示車輪
      轉動時未能平穩與地面接觸、帶動車身移動方向及位置，而有在路面原處空轉
      或橫向滑動之情形，亦即車輪若與地面摩擦發出聲響表示車輛位置、移動方向
      與速度皆已超出駕駛人所能控制，駕駛人既未能完全操控車輛行進方向、位置
      與速度，自對駕駛人自身及往來人車造成危險。
    ４綜上所述，異議人當日駕駛車牌號碼六Ｂ－七二九號營業小客車，沿臺北市○
      ○路、重慶南路一段、公園路、館前路段高速行駛、轉彎之行為，已構成以危
      險方式在道路上駕駛汽車，殆無疑義。
四、綜上所述，異議人確有如舉發違反道路交通管理事件通知單所載之以危險方式在
    道路上駕駛汽車之違規事實，其於通知單所載應到案日期即九十二年五月十四日
    前向原處分機關臺北市交通事件裁決所提出申訴，本件原處分機關依道路交通管
    理處罰條例第四十三條一項第一款、第四項、違反道路交通管理事件統一裁罰基
    準及處理細則暨違反道路交通管理事件統一裁罰基準表規定裁處異議人汽車最低
    罰額新臺幣一萬八千元、吊扣牌照三個月，並記違規點數三點，其認事用法並無
    不合，裁罰額度亦甚妥適，異議人之聲明異議，尚非有據，應予駁回。
五、據上論結，應依道路交通案件處理辦法第十九條，裁定如主文。
中      華      民      國    九十二    年     十二     月      八      日
                              臺灣臺北地方法院交通法庭
                                      法  官  洪  文  慧
右正本證明與原本無異。
如不服本裁定，應於裁定送達後五日內向本院提出抗告狀。
                                      書記官  江  虹  儀
中      華      民      國    九十二    年     十二     月      八      日


司法院資訊處製作；財團法人民間司法改革基金會備份。
